臺灣高雄地方法院刑事判決　　　　　　　95年度訴字第3313號
公　訴　人　臺灣高雄地方法院檢察署檢察官
被　　　告　戊○○
　　　　　　丁○○
　　　　　　　　　　（另案臺灣高雄第二監獄執行中）
　　　　　　丙○
　　　　 　 甲○○
　　　　　　辛○
　　　　　　己○○
　　　　　　乙○○
共　　　同
選任辯護人　張志明律師
上列被告等因懲治走私條例案件，經檢察官提起公訴（95年度偵
字第18455 號），本院合議庭審理後，檢察官聲請改依認罪協商
程序而為判決，本院判決如下：
    主  文
戊○○共同私運管制物品進口逾公告數額，處有期徒刑壹年貳月
，減為有期徒刑柒月。緩刑年，並向國庫支付新台幣貳拾伍萬
元。
丁○○共同私運管制物品進口逾公告數額，處有期徒刑柒月，減
為有期徒刑月又拾伍日。
丙○、甲○○、辛○、己○○、乙○○共同私運管制物品進口逾
公告數額，各處有期徒刑陸月，減為有期徒刑月。均緩刑貳年
，並各向國庫支付新台幣陸萬元。
    事實及理由
一、戊○○係「豐億6 號」漁船（編號：CT6 ─0980號）船長，
    丁○○、丙○、甲○○、辛○、己○○、乙○○係該漁船船
    員，其等7 人均明知土魠魚、乾魚翅、魚骨係海關進口稅則
    第3 章所列之物品，若未據實申報，其完稅價格超過新台幣
    （下同）10萬元或重量超過1000公斤者，即屬行政院依懲治
    走私條例規定公告之「管制物品項目及其數額」丙項第5 款
    所列之管制進口物品，不得私運進口，其竟基於私運管制物
    品進口之犯意聯絡，於民國95年6 月12日17時許，駕駛該船
    自高雄第二港口中和安檢站報關出港，嗣於同年月30日約22
    時許，前往本國領海外之南沙群島附近海域即概略位於北緯
    10度25分、東經112 度5 分處，由戊○○先向不知名之木殼
    漁船，以10,500美元之代價購買土魠魚11,260公斤及乾魚翅
    、魚骨共計1,560 公斤後，由對方船員運至豐億6 號漁船船
    旁，由丁○○、丙○、甲○○、辛○、己○○、乙○○等船
    員協助搬運上船，準備運回臺灣地區販賣牟利。嗣於同年7
    月6 日9 時20分許，在高雄港第二港口碼頭外2.1 海哩處（
    即北緯22度31分1 秒、東經120 度16分774 秒處），為行政
    院海岸巡防署海洋巡防總局第五海巡隊中和安檢站人員發現
    有異而盤檢查獲，當場於船上扣得上開土魠魚11,260公斤、
    乾魚翅、魚骨共1,560 公斤（嗣檢察官處分拍賣，標售所得
    扣除魚市場管理費共計75,900元）。案經行政院海岸巡防署
    海洋巡防總局第五海巡隊（下稱洋巡局第五海巡隊）報告臺
    灣高雄地方法院檢察署檢察官偵查起訴。
二、證據：
  (一)被告戊○○、丁○○、丙○、甲○○、辛○、己○○、乙○○於警詢及偵查中之供述、本院審理中之自白。
  (二)行政院公告之管制物品項目及其數額、海關進口稅則各1紙。
  (三)洋巡局第五海巡隊檢查紀錄表2紙。
  (四)「豐億6 號」漁船進出港申請書、機漁船（含船員）進出港
    檢查表各1 份。
  (五)查獲地位置圖1紙。
  (六)洋巡局第五海巡隊搜索扣押筆錄、押物品目錄表各1 份。
  (七)地磅單3紙、
  (八)現場照片15幀。
  (九)漁船加油歷史紀錄1紙。
  (十)證人庚○○於本院審理時之證言。
三、本件被告等7 人已經認罪，經其等與檢察官於審判外進行協
    商後，其等協商合意內容為：被告戊○○願受有期徒刑1 年
    2 個月，緩刑3 年之宣告，並向國庫支付25萬元。被告丁○○願受有期徒刑7 月之宣告。被告丙○、甲○○、辛○、己○○、乙○○願受有期徒刑6 個月，緩刑2 年之宣告，並各
    向國庫支付6 萬元。
四、經核：
  (一)按被告行為後，刑法業於94年2 月2 日修正公布部分條文，
    並於95年7 月1 日施行（以下簡稱現行刑法，95年7 月1 日
    施行前之刑法簡稱修正前刑法）。依現行刑法第2 條第1 項
    規定：「行為後法律有變更者，適用行為時之法律。但行為
    後之法律有利於行為人者，適用最有利於行為人之法律。」
    又本次修正涵蓋之範圍甚廣，故比較新舊法時，應就罪刑有
    關之共犯、牽連犯、連續犯、有無累犯加重、自首減輕暨其
    他法定加減原因與加減例等一切情形，綜其全部罪刑之結果
    而為比較，復有最高法院95年5 月23日95年度第8 次刑庭會
    議決議可資參照。而：修正前刑法第33條第5 款規定「罰金
    ：1 元以上。」，且被告等行為時之罰金罰鍰提高標準條例
    第1 條前段規定：「依法律應處罰金、罰鍰者，就其原定數
    額得提高為2 倍至10倍」、第3 條規定：「依本條例提高罰
    金罰鍰之法律及其倍數由主管院定之」，刑法所定提高罰金
    本刑之數額（單位為銀元），業經主管院核定提高為10倍，
    並自72年8 月1 日施行，則罰金下限為新台幣30元以上。至
    被告行為後，現行刑法第33條第5 款規定「罰金：新臺幣1
    千元以上，以百元計算之。」，則以修正前刑法之規定對被
    告等較為有利。經依上揭意旨比較結果，本院裁判時之法律
    並未較有利於行為人，揆諸上揭說明，自應適用行為時之法
    律以為論處。
  (二)次按懲治走私條例第2 條第4 項規定管制物品及其數額，由
    行政院公告之。行政院依上開法律授權，前以92年10月23日
    院台財字第0920056338號函公告管制物品項目及其數額，其
    中「丙類」管制進口物品規定：一次私運海關進口稅則第一
    章至第八章所列之物品及稻米、稻米粉、花生、茶葉、種子
    （球）一項或數項，其總額由海關照緝獲時之完稅價格計算
    ，超過10萬元（外幣按當時辦理外匯銀行買進價格折算）或
    重量超過1,000 公斤者，即屬管制進口物品。查被告等7 人
    私運進口之土魠魚及乾魚翅、魚骨屬於海關進口稅則第3 章
    所列之物品，且查獲時之重量逾1,000 公斤，屬於懲治走私
    條例所附管制物品項目及其數額丙項第5 款規定之管制進口
    物品無訛。核其等所為，均係犯懲治走私條例第2 條第1 項
    之私運管制物品進口逾公告數額罪。被告等7 人間就上開犯
    行，有犯意聯絡及行為分擔，均為共同正犯（本件依修正前
    刑法、現行刑法之規定，均屬共同正犯，修正前後處罰之輕
    重相同，無比較適用問題，應依裁判時法即現行刑法第28條
    規定論以共同正犯，最高法院95年度第21次刑事庭會議決議
    參照）。爰審酌被告戊○○前於69年間，有因妨害兵役案件
    經判處拘役40日之前科，素行普通；被告丁○○前有竊盜前
    科，且於91年間，亦因懲治走私條例案件，經本院判處有期
    徒刑6 月、緩刑2 年確定在案，於94年10月23日緩刑期滿，
    今再犯本案，顯然不知警惕，品行不佳；被告丙○、乙○○
    並無經法院判處徒刑之前科，品行均尚可；被告甲○○、辛○、己○○均無前科，品行良好，有臺灣高雄地方法院檢察
    署刑案資料查註紀錄表、台灣高等法院被告前案紀錄表各1
    份在卷可稽。其等7 人貪圖不法利益，共同未經申報走私管
    制進口之物品，且所查獲之上開走私物品數量非少，嚴重影
    響國家經濟、食品衛生及正常稅收，行為實屬不該，惟念上
    開走私物品隨即為海巡人員查獲，所造成危害較輕，被告等
    7 人犯後坦承犯罪，態度良好；又按刑法第74條有關緩刑之
    規定，亦於94年1 月7 日修正公布，並於95年7 月1 日施行
    ，惟犯罪在現行刑法施行前，於現行刑法施行後，緩刑之宣
    告，應適用現行刑法第74條之規定，有最高法院95年度第8
    次刑庭會議決議可資參照，而被告戊○○、丙○、甲○○、
    辛○、己○○、乙○○均未曾受有期徒刑以上刑之宣告，有
    臺灣高等法院被告前案紀錄表在卷可稽，其等經此偵審程序
    後，應知所警惕，而無再犯之虞等一切情狀，認檢察官與被
    告7 人所為上開認罪協商合意內容，於法無不合之處，量刑
    及緩刑宣告均屬適當，且無刑事訴訟法第455 條之4 第1 項
    所列不得認罪協商之情形，爰不經言詞辯論，於協商合意範
    圍內為協商判決。再按「中華民國九十六年罪犯減刑條例」
    業經總統於96年7 月4 日公布，同年7 月16日施行，本件被
    告等7 人犯罪時間，係在96年4 月24日以前，且其所犯罪名
    與宣告刑，經核符該條例第2 條第3 款規定，且無第3 條所
    列不予減刑之情形，本件即均應於減刑後，依同條例第7 條
    規定於判決主文同時諭知其宣告刑及減得之刑。
五、扣案之土魠魚、乾魚翅及魚骨，因不便保管，業經檢察官委
    託高雄小港區漁會公告拍賣，均經標售賣出，扣除魚市場管
    理費後，所得共計75,900元，有洋巡局第五海巡隊95年8 月
    22日洋局五偵字第0950053457號函暨所附高雄市小港區漁會
    魚市場拍賣單、核對數量表、拍賣計算單、魚貨出場證各3
    張在卷可佐，已因拍賣而移轉他人所有，自非被告等所有之
    物，自不得宣告沒收，而拍賣所得之金錢，並非原物，亦不
    得依刑法第38條第1 項第3 款沒收。又豐億6 號漁船係案外
    人楊麗花所有，有漁業執照、船舶國籍證書各1 紙附卷可稽
    ，非被告等所有之物，亦不為沒收之諭知，併予敘明。
六、應適用之法條：刑事訴訟法第455 條之4 第2 項、第455 條
    之2 第1 項第4 款、第455 條之8 、第454 條第1 項，懲治
    走私條例第2 條第1 項，刑法第2 條第1 項前段、第11條前
    段、第28條、第74條第1 項第1 款，中華民國九十六年罪犯
    減刑條例第2 條第1 項第3 款、第7 條。
七、本判決除有刑事訴訟法第455 條之4 第1 項第1 款、第2 款
    、第4 款、第6 款、第7 款所定情形之一，或違反同條第2
    項規定者，得自收受判決送達之日起10日內，向本院提出上
    訴書狀，上訴於第二審法院外，不得上訴。
中　　華　　民　　國　　96　　年　　11　　月　　20　　日
            刑事第十三庭  審判長法  官  黃惠玲
                                法  官  蔣志宗
                                法  官  黃苙荌
以上正本證明與原本無異。
本判決除有刑事訴訟法第455 條之4 第1 項第1 款、第2 款、第
4 款、第6 款、第7 款所定情形之一，或違反同條第2 項規定者
，得自收受判決送達之日起10日內，向本院提出上訴書狀，上訴
於第二審法院外，不得上訴。
中　　華　　民　　國　　96　　年　　11　　月　　26　　日
                                書記官  郭育秀
附錄本案所犯法條：
《懲治走私條例第2條第1項》
私運管制物品進口、出口逾公告數額者，處7 年以下有期徒刑，
得併科新臺幣300萬元以下罰金。
